# 请教陈老师，关于联营企业投资确认时点及确认对价的问题

提问人：一只审计狗 时间：2017-11-20 15:56:53
背景：A企业参与当地农村信用联社股份制改造， 2013 年 12 月与其签订购股协议，以 3500 万元认购其 3500 万股，另每股自愿另行出资 1 元购买其不良贷款 3500 万元，该不良资产仍委托信用社管理及处置，收回的不良贷款本金返还给不良贷款的购买人。 2013 年底A企业缴纳了 600 万元预缴股金及 3500 万元不良资产购买款。 14 年 7 月收回 600 万元预缴股金后又实缴 3500 万元股金，并取得验资报告，当月第工商登记完成。 求问：1.投资时点如何确认？ 2.付出的对价如何确认？

回答人：chenyiwei
1 、投资时点应为 2014 年 7 月正式缴纳出资时。 2 、付出对价合计 7000 万元，扣除不良贷款的预计可收回金额（可能为零）后全部作为对该银行的投资成本，列入长期股权投资或可供出售金融资产核算。